【裁判字號】    97,上易,312
【裁判日期】    970717
【裁判案由】    背信
【裁判全文】
臺灣高等法院高雄分院刑事判決         97年度上易字第312號
上  訴  人  臺灣高雄地方法院檢察署檢察官
上  訴  人
即  被  告  丙○○
被      告  乙○○
共      同
選任辯護人  李文禎律師
            黃如流律師
            黃小舫律師
上列上訴人因被告等背信案件，不服臺灣高雄地方法院96年度易
字第3079號中華民國97年2 月26日第一審判決（起訴案號：臺灣
高雄地方法院檢察署96年度偵字第21992 號），提起上訴，本院
判決如下：
    主  文
原判決關於丙○○部分撤銷。
丙○○為他人處理事務，意圖為自己不法之利益，而為違背其任
務之行為，致生損害於本人之財產，處有期徒刑壹年貳月，減為
有期徒刑柒月。又為他人處理事務，意圖為自己不法之利益，而
為違背其任務之行為，致生損害於本人之財產，處有期徒刑壹年
，減為有期徒刑陸月。應執行有期徒刑壹年。
其他上訴駁回。
    事  實
一、丙○○於民國90年12月間，與甲○○口頭約定合建事宜，即
    由甲○○提供其所有座落於高雄縣橋頭鄉○○段193 號地號
    而當時信託登記於林春梅名下之土地，而委由丙○○負責購
    買該土地旁之畸零地，並由丙○○在該土地上興建2 棟建物
    。嗣丙○○經甲○○之同意，先於91年2 月1 日將該土地信
    託登記於丙○○之弟弟乙○○之名下，俾便於受託進行上開
    建物興建事宜。惟丙○○依上開約定為甲○○處理事務時，
    竟基於意圖為自己不法之利益而為下列行為：
  (一)丙○○明知其與甲○○間有上開之約定，於甲○○提供土地
    後，丙○○即應依約負責在該土地上興建房屋，竟意圖為自
    己不法之利益，於91年4 月30日，由不知情之乙○○具名以
    上開土地為抵押物，向台灣土地銀行借款新臺幣（下同）30
    0 萬元，作為上開房屋興建之有關費用。惟丙○○取得該30
    0 萬元借款後，除以其中約100 萬元支付興建房屋之規費、
    申請用電及購買畸零地外，其餘款項竟私自花用一空而違背
    其任務，致生損害於甲○○。
  (二)丙○○於92年12月3 日間，將上開土地分割為高雄縣橋頭鄉
    ○○段193 、193-3 地號（下稱分割後193 地號土地、分割
    後193-3 地號土地），並由建商林詠盛於93年4 月1 日建造
    門牌號碼分別為高雄縣橋頭鄉○○路166 、168 號之2 棟建
    物（下稱166 號建物、168 號建物，分別坐落於分割後193-
    3 、193 地號土地）完成後，先於94年10月19日將166 號建
    物及分割後193-3 地號之土地出賣予蔡福定。丙○○嗣因乙○○積欠債務，未經甲○○同意，而於95年4 月28日將原登
    記為乙○○所有之168 號建物及分割後193 地號土地信託登
    記予黃重霖，並於95年5 月9 日向合作金庫商業銀行股份有
    限公司（下稱合作金庫銀行）貸款500 萬元並設定最高限額
    抵押600 萬元，所得款項除用以清償先前向銀行貸款之300
    萬元外，其餘款項用以之清償乙○○個人之債務，使甲○○
    因合建而登記於乙○○名下之土地登記為他人所有，並設有
    抵押權之負擔，致生損害於甲○○。
二、案經被害人甲○○訴由臺灣高雄地方法院檢察署檢察官偵查
    起訴。
    理  由
甲、程序部分
一、又按除前3 條之情形外，下列文書亦得為證據：一除顯有不
    可信之情況外，公務員職務上製作之紀錄文書、證明文書，
    刑事訴訟法第159 條之4 第1 款定有明文。此規定係針對公
    務員於職務上製作之記錄文書或證明文書，有公務員以刑事
    及行政責任為擔保，並經常處於可受公開檢查之狀況，其真
    實之保障極高，應認有證據能力。本件高雄縣橋頭鄉○○段
    193 號地號土地之土地登記第二類謄本、該土地分割後之土
    地登記第二類謄本及同段193-3 地號土地之土地登記第二類
    謄本、橋頭鄉○○段777 建號、778 建號建物登記第二類謄
    本、高雄縣岡山地政事務所網路申領異動索引等物，均屬公
    務員於職務上製作之記錄文書，於製作時亦無預見日後可能
    作為證據，屬於前述之特性信文書，且無顯有不可信之情況
    ，依刑事訴訟法第159 條之4第1款，應有證據能力。
二、就證人即告訴人甲○○於檢察事務官詢問時之陳述，為審判
    外之傳聞證據，經當事人爭執其證據能力，而亦不符合刑事
    訴訟法第159 條之2 或159 條之3 之例外規定，自無證據能
    力，惟證人如就主要待證事實之陳述與傳聞供述相左或不一
    致，仍得以傳聞供述作為彈劾證據，用來爭執原始證人陳述
    證據之證明力，併此敘明。
乙、實體部分
壹、有罪部分
一、訊據上訴人即被告丙○○固不否認有將告訴人甲○○所提供
    之土地向銀行借款二次並均設定抵押等事實，然矢口否認有
    何背信之犯意，辯稱：伊與甲○○並非合建，係由甲○○提
    供土地，伊找建商建築2 棟房屋，之後由建商取得1 棟，伊
    與甲○○平分1 棟；以土地抵押借款300 萬元之事有經過甲○○同意，之後貸款500 萬元，是因為乙○○負債，擔心債
    權人查封該房地，因此才借黃重霖之名登記，並貸款還債，
    是因為告訴人沒有拿錢替乙○○清償債務，所以才如此處理
    云云。經查：
  (一)被告丙○○於90年12月間，與告訴人甲○○口頭約定共同合
    作興建房屋，由告訴人甲○○提供當時信託登記於林春梅名
    下座落於高雄縣橋頭鄉○○段193 號地號之土地，被告丙○○負責之內容則包括購買該土地旁之畸零地，以及尋找建商
    在該土地上興建2 棟建物，被告丙○○得告訴人甲○○之同
    意後，於91年2 月1 日將該土地登記於乙○○之名下，另於
    91 年4月30日，向臺灣土地銀行借款300 萬元，而持上開土
    地設定360 萬元之最高限額抵押權予臺灣土地銀行，被告丙○○於取得該借款300 萬元後，除以其中約100 萬元支付興
    建房屋之規費、申請用電及購買畸零地外，餘均私自花用於
    清償乙○○之債務等與興建房屋無關之事項；後又將原登記
    於乙○○所有之分割後193 地號土地及168 號建物登記為黃
    重霖所有，並以黃重霖之名義向合作金庫銀行借款500 萬元
    而以該房地設定抵押權予合作金庫銀行乙節，業經證人即告
    訴人甲○○、證人林太平於原審審理中證述綦詳，復有高雄
    縣岡山地政事務所網路申領異動索引、橋頭鄉○○段193 地
    號土地登記謄本、分割後橋頭鄉○○段193 地號土地登記第
    二類謄本、橋頭鄉○○段778 建號建物登記第二類謄本在卷
    足憑，且為被告丙○○所不否認，是本件雙方之約定，即告
    訴人提供土地，而由被告丙○○在其上負責興建（房屋）乙
    節，足堪認定。至於被告丙○○與告訴人甲○○間之契約關
    係究竟為何種定型契約乙事，按因本件雙方僅為口頭約定，
    並無書面契約，固然無從認定雙方之契約就屬何種有名（定
    型）契約，但基於私法自治原則，任何約定在不違反強制規
    定或公序良俗下，均屬有效。是本件雙方之契約既無違反強
    制規定或公序良俗之情事，則雙方之契約究屬何種定型契約
    ，均不影響被告丙○○係受有為他人處理興建房屋事務之人
    ，合先敘明。
  (二)貸款300 萬元部分：
  1.被告丙○○以告訴人之土地貸款300 萬元並設定抵押等情，
    為被告丙○○所不爭執，並經證人即告訴人甲○○於原審審
    理中證稱明確。被告丙○○雖辯稱：其將該土地設定抵押並
    借款300 萬元前曾經告訴人之同意，因此伊可以隨意運用貸
    款所得之金錢云云，然查，告訴人與被告丙○○為興建上開
    房屋而合作，並提供其所有之土地，則利用該土地所貸款所
    得，自應用於與興建房屋有關之事項，始為正辦；惟被告將
    貸款所得之300 萬元，除約100 萬元用以支付合建相關之費
    用外，其於均花費於與合建無涉之事宜，為被告丙○○所自
    承，此顯已違背雙方約定之意旨，而生損害於告訴人。被告
    辯稱：告訴人願意提供其所有之土地供被告丙○○貸款私用
    云云，純屬狡辯之詞，不足為據。
  2.至於被告丙○○另辯稱：其與告訴人約定者為被告丙○○尋
    找建商合建，興建完成後由建商取得1 棟建物及二分之一之
    土地，剩餘的1 棟房屋及土地才由被告丙○○與告訴人平分
    云云。按姑且不論雙方當初就合建完成後之所得如何分配，
    但就被告丙○○既與告訴人合建房屋，並由告訴人甲○○提
    供土地交被告丙○○建屋而言，雖告訴人將該土地登記於乙○○名下，其亦僅信託登記為乙○○所有，並無真正移轉所
    有權之意思，亦為被告丙○○所明知（見原審卷第90頁），
    是被告丙○○對於該土地因設定抵押而取得之款項，自應用
    於與興建房屋有關之事務上，自不可能擅自挪用之理。被告
    丙○○未經告訴人甲○○同意，擅自花用，其所為違背其合
    建房屋之處理事務義務，應屬昭然。
  3.綜上所述，被告丙○○與告訴人約定合建，告訴人委由被告
    丙○○處理興建房屋之事務，被告丙○○卻擅自以系爭土地
    抵押借款所得之其中200 萬元，挪作他用，致生損害於告訴
    人甲○○。其犯行明確，應依法論罪科刑。
  (三)貸款500萬元部分：
  1.被告丙○○與告訴人合建，由告訴人提供分割前高雄縣橋頭
    鄉○○段193 地號面積233 平方公尺之土地，被告丙○○尋
    找建商於該土地上興建房屋2 棟完工之後，告訴人尚未自被
    告丙○○處取回其提供之土地，被告丙○○亦未將告訴人應
    得之房屋或房屋變價之利益分給告訴人，此除有證人即告訴
    人甲○○、證人林太平之證述可參外，亦有上開土地及房屋
    之登記謄本足憑，且為被告丙○○所不爭執，上開事實足資
    認定。
  2.告訴人甲○○事先對於被告丙○○另以其土地與合建之房屋
    貸款500 萬元，並登記於他人名下一事毫不知情，更不曾同
    意等情，有告訴人即證人甲○○之上開證詞可憑。被告丙○○雖辯稱：因為乙○○對外有債務，所以要求告訴人出錢代
    乙○○清償債務，因告訴人沒有錢才同意被告丙○○自己想
    辦法把房子賣掉，伊才會借黃重霖的名義登記並貸款500 萬
    元云云。然查，告訴人甲○○係委由被告丙○○興建房屋，
    乙○○僅係被告丙○○所指定登記為所有權人之名義人，乙○○在外有何債務，本應由乙○○自行清償，告訴人甲○○
    並無義務代為償還之理，是被告丙○○空言辯稱：告訴人於
    95年4 月間同意伊變賣168 號建物為乙○○償還債務云云，
    有違常理。而被告丙○○未經得告訴人甲○○同意，將僅剩
    之168 號建物及分割後193 地號土地登記為黃重霖所有，並
    以該房地抵押借款500 萬元，所得款項除用以清償先前向銀
    行貸款之300 萬元外，其餘款項用以之清償乙○○個人之債
    務，顯已違背其受託為告訴人處理合建事務之任務，此部分
    犯行亦堪認定。
二、查被告丙○○與告訴人甲○○為合作興建2 棟房屋，而約定
    由告訴人甲○○提供土地，並將土地登記予被告丙○○所指
    定之人之名下。核此種登記之性質，與委託人授與受託人超
    過經濟目的之權利，而僅許可其於經濟目的範圍內行使權利
    之法律行為之信託關係相近，是受託人僅能於委託人所授與
    之範圍內，就該委託之物行使權利。被告丙○○因受告訴人
    甲○○委託處理興建事宜，而由告訴人甲○○將其供之土地
    登記予被告丙○○所指定之乙○○名下，係圖辦理相關手續
    之簡便。亦即被告丙○○就該供合建土地之利用，應依其受
    託之目的即合建所須範圍內為之。然被告丙○○竟利用合建
    房屋而土地登記予乙○○之機會，以該土地及房地貸款300
    萬元及500 萬元後，將其中款項挪作他用。核被告丙○○就
    貸款300 萬元之200 萬元擅自挪作他用；及未經同意擅自貸
    款500 萬元等所為，均係犯刑法第342 條第1 項為他人處理
    事務，意圖為自己不法之利益，而為違背其任務之行為，致
    生損害於本人之財產罪（按被告行為後，上開條文中關於罰
    金刑最低額部分，依95年7 月1 日修正生效後之刑法第33條
    第5 款規定為「罰金：新台幣一千元以上，以百元計算之」
    ，較舊法所定罰金最低額為「銀元一元以上」為重，經比較
    新舊法之結果，自以修正前規定較有利於行為人，是依刑法
    第2 條第1 項前段規定，應適用行為時之法律）。檢察官起
    訴謂被告丙○○將以該土地借款所得之金錢歸為己有涉犯侵
    占罪嫌云云，然刑法上之侵占罪，以持有他人之物而實行不
    法領得之意思為構成條件，被告得告訴人甲○○之同意，將
    其所有之土地登記於乙○○名下，之後再以該土地借款而設
    定抵押，縱使更有所得，該筆金錢亦非告訴人所有之物，被
    告丙○○花用該筆金錢，亦與持有他人之物而變更持有為所
    有之侵占罪構成要件不符，檢察官起訴被告丙○○侵占，尚
    有未恰，然檢察官所稱該侵占行為，與上開論罪之背信行為
    ，其基本社會事實同一，爰予以變更起訴法條。又其先後二
    次背信犯行，雖罪名相同，但其間相隔4 年之久，顯係基於
    各別犯意而為，自應分論併罰（公訴人就此二犯行係何關係
    ，闕而不論）。
三、原審據此論處被告丙○○罪刑，固非無見；惟查：(一)本件告
    訴人將系爭土地信託登記於被告乙○○之時，即以同意被告
    丙○○辦理貸款乙節，業經告訴人於檢察官偵訊中自承甚明
    ，原審認定第一次抵押貸款未經告訴人同意，容與事實不合
    ；(二)被告丙○○先後二次背信犯行，係屬各別起意犯之，應
    成立二罪而予分論併罰，原審卻未加予論述，亦有不當。被
    告丙○○上訴意旨否認犯罪，指摘原判決不當，為無理由；
    至於公訴人循告訴人意旨，指摘原判決就被告丙○○又於96
    年4 月19日將系爭193 地號及其地上物轉售予張俊達，未依
    連續犯加予審酌，亦有不當云云。然查，被告丙○○於96年
    4 月19日將系爭193 地號及其地上物轉售予張俊達，係屬犯
    罪後之行為（不可罰之犯後行為），除法有明文處罰規定外
    ，自始屬於單純一罪，不再論罪，是公訴人之此部分上訴，
    亦無理由。惟原判決既有上開可議之處，自應由本院將原判
    決撤銷改判。爰審酌被告丙○○犯後矢口否認犯行，強詞奪
    理，絲毫未見悔意，一再以其犯行僅為民事糾紛等詞置辯，
    迄今未與告訴人達成和解，造成告訴人損害非輕微等一切情
    狀，分別量處如主文第2 項所示之刑。又被告所犯上開二罪
    之犯罪時間，係在96年4 月24日以前，依中華民國九十六年
    罪犯減刑條例第2 條第1 項第3 款規定，應減其宣告刑之二
    分之一即分別為有期徒刑7 月、6 月，並定應執行刑為有期
    徒刑1 年。
貳、無罪部分
一、公訴意旨另以：乙○○與丙○○為兄弟，因丙○○與甲○○
    為前開合建之約定，由甲○○提供其所有座落於高雄縣橋頭
    鄉○○段193 地號土地，由丙○○負責購買該土地旁之畸零
    地並覓得建商，共同在該土地開發興建兩棟建物，為興建建
    物之便，該土地於91年2 月1 日經甲○○之同意下，先行過
    戶登記於被告乙○○名下。詎被告乙○○與丙○○竟基於意
    圖為自己不法所有之犯意聯絡，於該土地登記於乙○○名下
    、為渠等實力支配之後，未經甲○○同意，旋於同年4 月30
    日持該土地抵押設定與臺灣土地銀行借款新臺幣300 萬侵吞
    入己。丙○○、乙○○俟於92年12月3 日將該土地分割為高
    雄縣橋頭鄉○○段193 、193-3 地號，並於93年4 月1 日建
    造門牌號碼分別為高雄縣橋頭鄉○○路166 、168 號2 棟建
    物（分別座落於分割後之高雄縣橋頭鄉○○段193 、193-3
    地號）完成後，復未依前開與甲○○之約定，先於94年10月
    19日私自將166 號建物賣與不知情之蔡福定，復於94年11月
    間在甲○○要求依約分配建物後，因被告乙○○對外負擔鉅
    額債務，丙○○卻仍於95年5 月9 日再將168 號建物由乙○○名下過戶登記予黃重霖，並向銀行辦理貸款500 萬元，所
    貸得款項分別用以清償先前銀行300 萬元貸款及清償被告乙○○對外所負擔之債務，足生損害於甲○○，因認被告乙○○亦共同涉犯刑法第335 條第1 項侵占罪嫌。
二、按犯罪事實應依證據認定之，無證據不得認定犯罪事實，刑
    事訴訟法第154 條第2 項定有明文。所謂證據，須適於為被
    告犯罪事實之證明者，始得採為斷罪資料，如未能發現相當
    證據，或證據不足以證明，自不能以推測或擬制之方法，以
    為裁判基礎。次按認定不利於被告之事實，須依積極證據，
    茍積極之證據本身存有瑕疵而不足為不利於被告事實之認定
    ，即應為有利於被告之認定，更不必有何有利之證據，而此
    用以證明犯罪事實之證據，猶須於通常一般人均不至於有所
    懷疑，堪予確信其已臻真實者，始得據以為有罪之認定，倘
    其證明尚未達到此一程度，而有合理性之懷疑存在，致使無
    從為有罪之確信時，即應為無罪之判決，此有最高法院82年
    度臺上字第163 號判決、76年臺上字第4986號、30年上字第
    816 號等判例意旨可資參照。
三、公訴人認被告丙○○涉犯侵占罪嫌，無非以告訴人甲○○提
    供前揭高雄縣橋頭鄉○○段193 地號土地後，係登記於被告
    乙○○之名下，被告乙○○亦曾具名持該土地向臺灣土地銀
    行抵押、借款，並配合為找建商興建房屋、將該房地移轉於
    黃重霖之相關登記，而丙○○亦稱其以該土地貸款所得之50
    0 萬元部分用以償還被告乙○○之信用卡債務云云。而訊據
    被告乙○○雖不否認有將告訴人所有之土地登記於自己名下
    之行為，然堅決否認有侵占之犯意，辯稱：伊係應被告丙○○之請求，才借用其名義辦理土地登記、銀行借貸等事宜，
    除簽名外其餘情事均未曾參與等語。經查：
  (一)侵占係以於自己持有他人之物時，易持有為所有為其構成要
    件，是被告乙○○縱有與丙○○共同將告訴人所有之土地借
    款、設定抵押後將借款所得歸為己用，其行為亦無從構成侵
    占，已說明如前。是就被告乙○○被訴部分之主要爭點即在
    於：被告乙○○將告訴人之土地登記於其名下後，就被告丙○○違背其任務而擅將該土地設定抵押及借款之行為，是否
    係出於與被告丙○○背信之犯意聯絡而為，合先敘明。
  (二)被告乙○○因被告丙○○與告訴人甲○○為前開合建之約定
    ，由告訴人提供其所有座落於高雄縣橋頭鄉○○段193 地號
    土地，該土地於91年2 月1 日經告訴人之同意下，先行過戶
    登記於被告乙○○名下，被告丙○○於同年4 月30日持該土
    地抵押設定與臺灣土地銀行借款新臺幣300 萬元，並於92年
    12 月3日將該土地分割為高雄縣橋頭鄉○○段193 、193-3
    地號，又於93年4 月1 日建造門牌號碼分別為高雄縣橋頭鄉
    ○○路166 、168 號2 棟建物（分別坐落於分割後193-3 、
    193 地號土地）完成後，先於94年10月19日將166 號建物與
    分割後193 地號土地出售與蔡福定，復於94年11月間因被告
    乙○○對外負擔鉅額債務，而於95年4 月28日再將168 號建
    物由乙○○名下過戶登記予黃重霖，並於95年5 月9 日以黃
    重霖之名義向銀行辦理貸款500 萬元，所貸得款項分別用以
    清償先前銀行300 萬元貸款及清償被告乙○○對外所負擔之
    債務等情，除經證人即告訴人甲○○、證人林太平等人證述
    實在，並有橋頭鄉○○段193 地號、分割後193 地號、193-
    3 地號、887-9 地號土地登記謄本及橋頭鄉○○段777 、77
    8 建號建物登記第二類謄本、高雄縣岡山地政事務所民眾閱
    覽異動索引、房屋合建契約書在卷足憑，且為被告乙○○所
    不否認，上揭事實堪予認定。
  (三)被告丙○○與告訴人甲○○、告訴人之父親林太平討論合建
    事宜時，係由丙○○簽署契約，因為丙○○說過戶比較好處
    理，所以同意丙○○過戶，當時被告乙○○並未在場，告訴
    人也不曾見過被告乙○○，此經證人即告訴人甲○○、證人
    林太平於原審審理中證述一致（見原審卷第73頁以下），是
    難以告訴人甲○○及證人林太平之所言，認定被告乙○○就
    參與被告丙○○背信犯行之主觀意圖。雖被告乙○○出名供
    告訴人及被告丙○○將該土地登記為其所有，然告訴人係因
    為被告丙○○之提議，認將該合建之土地登記在被告丙○○
    指定之人之名下，較能方便被告丙○○處理合建事宜，而配
    合為此登記，已如前述。準此，告訴人雖將該合建之土地登
    記於被告乙○○名下，但其受託處理該筆土地合建事宜之對
    象，仍應為被告丙○○，而非被告乙○○，被告乙○○並未
    因此而負有為告訴人甲○○處理事務之義務。而國人常因節
    稅、規避法律對於土地所有人資格之限制、保險乃至於避免
    財產遭債權人執行等原因，將其所有之財產登記於他人名下
    ，此種借名登記中，提供名義之人是否知悉其借名登記之原
    因，尚應依個案之證據綜合判斷，不能一概而論，或單以出
    名登記之人應要求配合為處分或其他登記之行為，遽認出名
    登記者與要求其為相關登記者已有犯意之聯絡。至於被告丙○○以告訴人甲○○提供之土地貸款300 萬元，又於95 年5
    月9 日貸款500 萬元，除償還前開300 萬元之貸款外，固有
    以該剩餘之200 萬元為被告乙○○清償其債務，然被告乙○○與丙○○為兄弟，被告丙○○以其背信所得之部分金額，
    用以替被告乙○○償還負債，亦非悖於常情，因此亦無法以
    被告乙○○從丙○○背信之行為中受有利益，即表示被告乙○○與丙○○間有犯意之聯絡。
  (四)縱上所述，被告乙○○被訴部分，其犯罪尚屬不能證明；此
    外，復無其他積極證據足資證明被告乙○○有何公訴人所指
    之犯行，揆諸上開說明，應諭知乙○○無罪之判決。
四、原審因而以不能證明被告乙○○犯背信（侵占）罪，而為被
    告無罪之諭知，核無違誤；檢察官上訴意旨猶執前詞，指摘
    原判決不當，為無理由，應予駁回。
據上論斷，應依刑事訴訟法第368 條、第369 條第1 項前段、第
364 條、第299 條第1 項前段、第300 條，修正前刑法第342 條
第1 項，第51條第5 款，刑法施行法第1 條之1 ，中華民國九十
六年罪犯減刑條例第2 條第1 項第3 款、第7 條，判決如主文。
本案經檢察官王登榮到庭執行職務。
中    華    民    國    97    年    7     月    17    日
                  刑事第四庭    審判長法  官  蕭權閔
                                      法  官  陳吉雄
                                      法  官  吳進寶
以上正本證明與原本無異。
不得上訴。
中    華    民    國    97    年    7     月    17    日
                                      書記官  林佳蓉
附錄本件判決論罪科刑法條：
中華民國刑法第342 條（背信罪）
為他人處理事務，意圖為自己或第三人不法之利益，或損害本人
之利益，而為違背其任務之行為，致生損害於本人之財產或其他
利益者，處5 年以下有期徒刑、拘役或科或併科1 千元以下罰金
。
前項之未遂犯罰之。


司法院資訊處製作；財團法人民間司法改革基金會備份。
